臺灣臺中地方法院刑事判決　　　　　　　　　　　　　九十三年度易字第一五四號
　　公　訴　人　臺灣臺中地方法院檢察署檢察官
　　被　　　告　甲○○
　　選任辯護人　張淑琪律師
右列被告因違反商標法案件，經檢察官聲請以簡易判決處刑（九十二年度偵字第一六
二六○、一八九七四號），經本院臺中簡易庭認不宜以簡易判決處刑，簽移本院刑事
庭改依通常程序審理，嗣經本院合議庭裁定由受命法官逕以簡式審判程序審理，本院
判決如左：
    主  文
甲○○連續明知為未得商標權人同意，於同一商品，使用相同之註冊商標之商品而販
賣，處有期徒刑參月，如易科罰金，以參佰元折算壹日，緩刑貳年。
扣案如附表二所示之仿冒商標商品共拾伍件，均沒收。
    事  實
一、甲○○明知如附表一所示之商標圖樣，分別係法商路易威登馬爾悌耶公司（下稱
    路易威登公司）、瑞士商香奈兒股份有限公司（下稱香奈兒公司）義大利商芬蒂
    艾德有限公司（下稱芬蒂公司），向我國經濟部中央標準局（民國八十八年一月
    二十六日改制為經濟部智慧財產局）申請註冊登記取得商標專用權（註冊號數、
    指定使用之商品及專用期限均詳如附表一所載），現仍在專用期間內，未得商標
    權人同意，不得於同一商品，使用相同之註冊商標圖樣。其竟未經各該商標專用
    權公司之許可或授權，基於意圖營利之販賣概括犯意，於九十二年七月六日（起
    訴書誤繕為三月一日）上午某時許，在臺中市北屯市場內，向一對真實姓名年籍
    不詳之成年男女，以每件新臺幣（下同）四百至六百元不等之代價，購入仿冒路
    易威登、香奈兒、芬蒂商標圖樣之皮包、皮夾及錢包十五個，連同其親友林紅卿
    所贈送予伊之仿冒路易威登商標圖樣之皮包二個，一共十七件，甲○○即自九十
    二年七月六日早上某時許，在前開臺中市北屯市場內其擺設之攤位上，陳列上開
    仿冒商品，將上開仿冒商品以每件六百至七百元不等之價格，連續出售予不特定
    之人，以賺取差價牟利，其間先後以每件六百五十元之價格售出二個仿冒皮夾。
    嗣於九十二年八月六日下午一時三十分許，為警在上址查獲，並扣得如附表二所
    示之上開仿冒商品共十五件（起訴書誤繕為十四件）。
二、案經臺中市警察局第六分局報請臺灣臺中地方法院檢察署檢察官聲請簡易判決處
    刑。
    理  由
一、右揭事實，業據被告甲○○坦承不諱（見本院卷第三九頁），而如附表一所示之
    商標圖樣，分別係如附表「商標專用權公司欄」所示之公司向我國經濟部中央標
    準局（八十八年一月二十六日改制為智慧財產局）註冊取得之商標專用權者，並
    有經濟部中央標準局商標註冊證影本、中華民國商標註冊證影本、香奈兒、路易
    威登及芬蒂產品鑑定書意見書、照片在卷可參，復有如附表二所示仿冒商標商品
    扣案可資佐證，足認被告確係於同一商品使用相同於他人註冊商標之圖樣，被告
    之自白與事實相符，足堪採信。本案事證明確，被告犯行，堪予認定。
二、又按商標法關於意圖欺騙他人，明知於同一商品，使用相同於他人註冊商標而輸
    入、販賣、意圖販賣而陳列之行為，原成立第六十三條之罪。於九十二年五月二
    十八日修正公布，同年十一月二十八日施行後，則成立第八十二條之罪，此新舊
    二法條之法定刑均為「一年以下有期徒刑、拘役或科或併科新臺幣五萬元以下罰
    金」，僅犯罪構成要件略有修正，刑度並無差異。是被告行為後，法律有變更，
    依刑法第二條第一項前段規定，比較新舊法結果，自應適用修正後之法律，即修
    正後商標法第八十二條規定論罪。核被告所為，係犯商標法第八十二條販賣仿冒
    商標商品罪。被告意圖販賣而陳列仿冒商品之低度行為，已為其販賣仿冒商品之
    高度行為所吸收，不另論罪。再被告以一販入仿冒商標商品之行為，同時侵害如
    附表所示路易威登公司、香奈兒公司及芬蒂公司數項商標專用權，為想像競合犯
    ，應從一重之販賣仿冒商標商品罪處斷。又被告先後二次販賣犯行，時間緊接，
    觸犯構成要件相同之罪，顯係基於概括犯意反覆為之，應論以連續犯一罪，並加
    重其刑。爰審酌被告明知其所販賣者均係仿冒商品，竟為圖私利，設攤加以販售
    ，其行為已對路易威登公司、香奈兒公司及芬蒂公司之商譽造成損害，且就真正
    商標權所表彰之品質及商譽亦生影響，並破壞我國致力於智慧財產權保護之國際
    聲譽，惟考及查扣之仿冒商品數量，數量非多，及其犯後已坦承犯行，態度尚屬
    良好等一切情狀，量處如主文第一項所示之刑，並諭知易科罰金之折算標準。末
    查被告前未曾受有期徒刑以上刑之宣告，有臺灣臺中地方法院檢察署刑案資料查
    註紀錄表及臺灣高等法院被告全國前案紀錄表在卷可按，被告坦承犯行，深具悔
    意，其經此教訓，當知警惕而無再犯之虞，本院綜核各情，所宣告之刑，認以暫
    不執行為適當，併予宣告緩刑二年，以啟自新。公訴人雖具體求刑科處被告有期
    徒刑五月，緩刑三年，惟念及被告所販賣數量非鉅，且已有悔意，本院認科處如
    主文第一項所示之刑，已足收警惕之效，附此敘明。扣案如附表二所示被告所販
    賣仿冒商標商品共十五件，應依商標法第八十三條規定宣告沒收。
據上論斷，應依刑事訴訟法第四百五十二條、第二百七十三條之一第一項、第二百九
十九條第一項前段、商標法第八十二條、八十三條，刑法第二條第一項前段、第十一
條前段、第五十六條、第五十五條、第四十一條第一項前段、第七十四條第一款，罰
金罰鍰提高標準條例第二條，判決如主文。
中      華      民      國     九十三     年    三    月   二十六    日
                               臺灣臺中地方法院刑事第十一庭
                                   法  官  蔡  美  華
右正本證明與原本無異。
如不服本判決，應於判決送達後十日內向本院提出上訴狀，上訴於臺灣高等法院臺中
分院( 須附繕本 )。
                                   書記官
中      華      民      國     九十三     年    三    月   二十八    日
附錄本案所犯法條
商標法第八十二條
明知為前條商品而販賣、意圖販賣而陳列、輸出或輸入者，處一年以下有期徒刑、拘
役或科或併科新臺幣五萬元以下罰金。
附表一
┌──┬───────┬──────┬─────┬──────┬─────
│編號│商標圖樣      │有效期限    │註冊號碼  │專用權公司  │專用商品
│    │              │            │          │            │
├──┼───────┼──────┼─────┼──────┼─────
│一  │              │1981.04.01至│一四九六八│路易威登馬爾│書包、公事
│    │              │2011.02.28  │二        │悌耶公司    │手提袋箱、
│    │              │            │          │            │夾
│    │              │            │          │            │
├──┼───────┼──────┼─────┼──────┼─────
│二  │              │2000.07.01至│八九六一三│路易威登馬爾│行李箱、手
│    │              │2010.06.30  │六        │悌耶公司    │、保護衣服
│    │              │            │          │            │、化妝袋、
│    │              │            │          │            │、購物袋、
│    │              │            │          │            │用手提包、
│    │              │            │          │            │、置錢物之
│    │              │            │          │            │皮包、鑰匙
│    │              │            │          │            │及名片之皮
│    │              │            │          │            │之皮夾、公
│    │              │            │          │            │包裝用皮待
├──┼───────┼──────┼─────┼──────┼─────
│三  │              │1994.01.01至│六二六五八│香奈兒股份有│各種書包、
│    │              │2003.12.31  │○        │限公司      │行袋、皮夾
│    │              │            │          │            │
├──┼───────┼──────┼─────┼──────┼─────
│四  │              │2002.07.16至│一○○七八│芬蒂有限公司│各種書包、
│    │              │2012.07.15  │五四      │            │行袋、皮夾
│    │              │            │          │            │
└──┴───────┴──────┴─────┴──────┴─────
附表二
(一)仿冒路易威登皮包六個、皮夾三個及零錢包一個
(二)仿冒香奈兒皮包二個、皮夾二個
  仿冒芬蒂皮包一個
